臺灣彰化地方法院彰化簡易庭民事小額判決  
110年度彰小字第702號
原      告  新安東京海上產物保險股份有限公司台中分公司

法定代理人  王文龍  
訴訟代理人  洪銘遠  
被      告  張雅淳  
訴訟代理人  薛聖穎  
上列當事人間損害賠償事件，本院於民國111年2月9日言詞辯論
終結，判決如下：
    主    文
被告應給付原告新臺幣4,096元，及自民國110年10月9日起至清
償日止按年息5％計算之利息。
原告其餘之訴駁回。
訴訟費用新臺幣1,000元由被告負擔新臺幣695元，餘由原告負擔
。
本判決第1項得假執行。
    理由要領
民事訴訟法第436條之8第1項規定「關於請求給付金錢或其他代
  替物或有價證券之訴訟，其標的金額或價額在新台幣十萬元以
  下者，適用本章所定之小額程序」，第436條之18第1項規定「
  判決書得僅記載主文，就當事人有爭執事項，於必要時得加記
  理由要領」；民法第184條第1項前段規定「因故意或過失，不
  法侵害他人之權利者，負損害賠償責任」，第217條第1項規定
  「損害之發生或擴大，被害人與有過失者，法院得減輕賠償金
  額，或免除之」；道路交通安全規則94條第3項規定「汽車行
  駛時，駕駛人應注意車前狀況及兩車並行之間隔，並隨時採取
  必要之安全措施，不得在道路上蛇行，或以其他危險方式駕車
  」，第110條第2款規定「汽車倒車時，應依下列規定：二、應
  顯示倒車燈光或手勢後，謹慎緩慢後倒，並應注意其他車輛及
  行人」。
本院依兩造之主張及舉證，判斷如下： 
㈠被告違反道路交通安全規則第110條第2款規定，訴外人鄭莉琪
  違反同規則第94條第3項規定，肇事因素比例分別為10分之7、
  10分之3，應過失相抵。
㈡車牌號碼000-0000號汽車非運輸業用，遭毀損時出廠7月，未逾
  5年，修復費用新臺幣（下同）5,890元，包含零件400元、工
  資1,350元、烤漆4,140元，零件部分以附表所示平均法計算折
  舊後為361元，連同無庸折舊之其餘費用合計5,851元（計算式
  ：361+4,140+1,350＝5,851），再按肇事因素比例過失相抵，
  為4,096元（計算式：5,851*7/10≒4,096，元以下四捨五入）
  。
㈢原告依侵權行為、保險人代位權之法律關係，請求被告給付4,0
  96元，及自起訴狀繕本送達翌日即民國110年10月9日起至清償
  日止按年息5％計算之利息，為有理由，應予准許；逾此部分，
  為無理由，應予駁回。
中　　華　　民　　國　　111 　年　　2 　　月　　23　　日
                  彰化簡易庭  法    官  廖政勝
以上正本係照原本作成。
如不服本判決，應於判決送達後20日內，以其違背法令為理由（
表明判決所違背之法令及其具體內容，與依訴訟資料可認為判決
有違背法令之具體事實），向本院提出上訴狀，並按應送達於他
造之人數提出繕本或影本，及繳納第二審裁判費。
中　　華　　民　　國　　111 　年　　2 　　月　　23　　日
                              書 記 官  梁高賓
附表
依行政院所頒固定資產耐用年數表及固定資產折舊率表，【非運
輸業用客車、貨車】之耐用年數為5年，依平均法計算其折舊結
果（即以固定資產成本減除殘價後之餘額，按固定資產耐用年數
表規定之耐用年數平均分攤，計算折舊額），每年折舊率為5 分
之1 ，並參酌營利事業所得稅查核準則第95條第6 項規定「 固
定資產提列折舊採用定率遞減法者，以1 年為計算單位，其使用
期間未滿1 年者，按實際使用之月數相當於全年之比例計算之，
不滿1月者，以1 月計」，上開【非運輸業用客車、貨車】自出
廠日109年7月15日，迄本件車禍發生時即110年2月2日，已使用7
月，則零件扣除折舊後之修復費用估定為361元【計算方式：1.
殘價＝取得成本÷( 耐用年數＋1)即400÷(5+1)≒67（小數點以下四
捨五入）；2.折舊額 ＝(取得成本－殘價)×1/（耐用年數）×（使
用年數）即(400－67) ×1/5×（0+7/12）≒39（小數點以下四捨五
入）；3.扣除折舊後價值＝（新品取得成本－折舊額）即400－39＝3
61】